臺灣桃園地方法院刑事判決　　　　　　　　　　　　　　九十三年度易字第八七號
　　公　訴　人　臺灣桃園地方法院檢察署檢察官
　　被　　　告　丙○○
　　　　　　　　甲○○
右列被告因竊盜等案件，經檢察官聲請簡易判決處刑（九十二年度偵字第一六四四四
號）及移
地方法院檢察署九十三年核退偵字第一九九號），本院認不宜依簡易判決處刑，改依
通常程序審理，爰判決如左：
    主  文
丙○○共同連續攜帶凶器竊盜，累犯，處有期徒刑拾月。扣案之彈弓貳組、一字起子
壹支均沒收。
甲○○共同攜帶凶器竊盜，處有期徒刑陸月，如易科罰金，以佰元（即新臺幣玖佰
元）折算壹日，緩刑貳年。扣案之彈弓貳組、一字起子壹支均沒收。
    事  實
一、丙○○曾於民國八十五年間犯竊盜罪，經本院判處有期徒刑七月，緩刑三年確定
    ，惟因於緩刑期間內更犯槍砲彈藥刀械管制條例、毒品危害防制條例之罪，經本
    院撤銷緩刑，於九十年三月九日接續上開罪名執行，於九十年九月十六日假釋並
    付保護管束期滿，以執行完畢論，猶不知悔改，於九十二年八月十三日夜間六時
    、七時許，與己○○（已由本院另案審理）共同基於意圖為自己不法所有之犯意
    聯絡，由丙○○徒手將桃園縣八德市○○街四十四巷十五號乙○○所有而無人居
    住之建築物（乙○○及其家人均居住於大溪鎮）後方鐵窗上空心鐵條折斷毀壞後
    （侵入建築物及毀損部分未據告訴），由己○○自該處爬入屋內，開啟後門讓丙○○進入，二人共同竊取乙○○所有之撲滿一個（內裝有硬幣約一萬元）、提款
    卡一張、銀行存摺三本與透明零錢盒一個（內裝硬幣數枚），二人得手即離開現
    場，嗣經警採集前開處所現場遺留之指紋，送刑事警察局比對出丙○○之指紋，
    始悉上情。黃金成承前竊盜之概括犯意，意圖為自己不法之所有，於九十二年九
    月二十三日下午五時許，進入位於新竹縣橫山鄉○○村○○街六十四號之新和昌
    中藥房購買針筒，趁負責人戊○○不備之際，竊取其所有之摩扥羅拉牌Ｔ七二○
    Ｉ型行動電話一支，後經戊○○向警方提供監視錄影帶而循線查獲。丙○○復承
    前竊盜之概括犯意，與甲○○共同基於意圖為自己不法所有之犯意聯絡，於九十
    二年十月八日下午二時許，由丙○○騎乘甲○○父親張淮生所有車號ＩＰＭ－五
    六七號機車搭載甲○○，行經桃園縣平鎮市○○路六五七巷前，由甲○○負責在
    機車上把風，丙○○則以其所有、客觀上可作為凶器使用之彈弓，射破黃江美華
    所有、丁○○所使用之車號五Ｆ─○○八七號自小客車駕駛座車窗，並進入車內
    以丙○○自己所有、客觀上可作為凶器使用之一字起子竊取汽車音響主機螢幕一
    台，得手後正欲離去之際，為丁○○發覺報警而當場查獲，並扣得彈弓二組與一
    字起子一支等物。
二、案經乙○○、丁○○訴由桃園縣政府警察局八德分局、平鎮分局報請臺灣桃園地
    方法院檢察署檢察官偵查後聲請簡易判決處刑。
    理  由
一、訊據被告丙○○於本院審理中對於在右揭時、地竊取告訴人乙○○、戊○○、丁○○所有之財物均坦承不諱，惟矢口否認與甲○○共同以一字起子竊取告訴人丁○○所有之汽車音響主機螢幕，並辯稱：係自己要偷的，與甲○○無關，且當時
    是徒手把汽車音響主機拉出來，不是用工具云云；訊據被告甲○○則矢口否認涉
    犯竊盜犯行，辯稱：當時要前往中壢，途中停下來，以為丙○○去上廁所，不知
    丙○○在竊取車內音響云云。經查：
    (一)被告至告訴人乙○○所有之建築物竊取財物部分犯行，業經被告於審理中供陳
      明確，核與共犯己○○於本院審理中證述：當時因為身上沒錢，就去偷了，是
      伊開車載丙○○去，丙○○下車時並無攜帶工具，丙○○把窗戶的鐵條弄彎後
      ，伊從窗戶進去，再打開門讓丙○○進去，兩人一起進去偷等語（本院卷九十
      三年五月二十八日審判筆錄第五頁、第六頁）相符，告訴人乙○○於警詢中亦
      證稱：於九十二年八月十四日下午二時三十分許發現桃園縣八德市○○街四十
      四巷十五號遭竊，因全家人均住在大溪，所以發生竊案的確實時間並不清楚等
      語（九十三年度偵字第三○九一號卷第第十七頁反面），顯示該建築物確有遭
      竊之情，復有告訴人乙○○上開建築物內留存之指紋送內政部警政署刑事警察
      局鑑驗，其中編號一指紋與被告丙○○指紋卡之右小指、右環指指紋相符，有
      該局刑紋字第○九二○一九五四六○號鑑驗書在卷可稽，足認被告丙○○確實
      有於上開時、地與己○○共同毀越門扇而竊盜。至被告丙○○與證人己○○所
      竊取之財物內容，被告於本院審理中供稱：當時僅在該處拿到一盒銅板，並沒
      有偷其他東西（本院卷九十三年四月二十一日準備程序筆錄第三頁）；而己○○於本院九十二年度易字第一四二三號竊盜案審理時供陳：當時伊自己只有拿
      撲滿、提款卡一張與存摺三本等語（本院卷九十三年三月二十四日審判筆錄第
      八頁），雖於本案審理中作證另有竊取金戒指之情（本院卷九十三年五月二十
      八日審判筆錄第七頁），惟告訴人乙○○於警詢中所指述失竊之物並無金戒指
      （九十三年度偵字第三○九一號卷第十八頁），自難認被告丙○○與證人己○○亦有竊取金戒指一物，而告訴人乙○○於警詢中另指述失竊玉戒指一只、金
      牌一面、遠東百貨公司禮券等物，亦難單以告訴人乙○○於警詢中之指述即認
      被告丙○○與證人己○○有竊取上開物品，故僅能認定被告丙○○與證人己○○確有共同竊取告訴人乙○○之撲滿一個（內裝有硬幣約一萬元）、提款卡一
      張、銀行存摺三本及透明零錢盒一個（內裝硬幣數枚）等物。
    (二)被告丙○○竊取竊取戊○○所有之摩扥羅拉牌Ｔ七二０Ｉ型行動電話一支等情
      ，經被告丙○○坦承不諱，核與被害人戊○○於警詢中所指訴之被害情節相符
      ，此外又有監視錄影帶翻拍照片三張足稽，足認本件確係被告丙○○所為，被
      告丙○○此部份犯行洵堪認定。
    (三)被告丙○○與甲○○共犯竊盜部分，業據告訴人丁○○於本院審理中指述：當
      時有目擊被告丙○○坐在伊車子駕駛座上，伊走到另一側問丙○○為何坐在伊
      車上，丙○○就抱著伊車上的電視螢幕往外跑，伊與姐夫就一起攔住丙○○，
      而伊車子左側的玻璃破掉，在丙○○逃跑的路上有撿到彈弓；丙○○在伊車上
      時，甲○○坐在摩托車上，摩托車是在伊轎車前面一、二公尺處，伊大喊小偷
      ，甲○○聽到後就把摩托車騎走，後來可能是丙○○被抓到才又繞回來等語，
      詰之告訴人丁○○何以認定甲○○是在把風等情，告訴人丁○○則答稱：伊姐
      夫看到被告丙○○與甲○○一起來，繞了一圈又再繞回來，伊喊小偷時，甲○○又把車子騎走等語（九十三年五月二十八日審判筆錄第十頁至第十三頁），
      與其在警詢及偵查中指訴之情節均大致相符，並無瑕疵，被告丙○○雖辯稱當
      時並無告訴甲○○要偷東西，被告甲○○亦辯稱以為丙○○去上廁所，不知道
      去偷東西云云，惟案發時間時值下午二時許，縱案發地點為巷子，惟該巷內亦
      有住家，有現場照片二張可稽，若依被告甲○○所言當時要前往中壢，而案發
      地點距離中壢市並不遠，若真有必要上廁所，大可至商店或加油站借用，直接
      於光天化日之下在有住家之巷內路邊上廁所，實不符常情，且被告甲○○與丙○○係男女朋友關係並一同前往該處，被告甲○○距離被告丙○○行竊現場僅
      一、二公尺，而被告二人之前於案發之巷內繞進繞出，告訴人丁○○大喊小偷
      後，被告甲○○又將機車騎走等情，已由告訴人丁○○證述明確，顯見被告甲○○確實參與物色財物並進而把風之行為，再由被告丙○○毀損車窗後下手行
      竊，被告甲○○對於被告丙○○之行為一概諉為不知之辯詞均不足採；另被告
      丙○○於本院審理中辯稱：係徒手將音響主機拉出，並無使用工具云云（本院
      卷九十三年三月十七日準備程序筆錄第三頁），惟被告丙○○既已於警詢及偵
      查中坦承用起子將音響取出等語，並有現場照片十張、前開彈弓二組、一字起
      子一支扣案足稽，被告二人犯行洵堪認定，應依法論科。
二、按扣案彈弓為鐵製，握把及Ｙ型支架長度各為十公分以上，質地堅硬，且彈弓搭
    配堅硬之彈丸擊發，亦足以對人體造成損傷，而一字起子為金屬製品且尖銳，客
    觀上均可作為凶器使用。核被告丙○○、甲○○所為，均係犯刑法第三百五十四
    條之毀損罪、第三百二十一條第一項第三款之攜帶凶器而犯竊盜罪，被告單獨犯
    案部分，則係犯刑法第三百二十條第一項普通竊盜罪，被告丙○○與己○○竊盜
    部分，則另犯同法第三百二十一條第一項第二款毀越門扇而犯竊盜罪。被告丙○○分別與甲○○、己○○，有犯意聯絡及行為分擔，為共同正犯。被告丙○○上
    開所犯攜帶凶器而犯竊盜罪、普通竊盜罪與毀越門扇而犯竊盜罪，時間緊接，所
    犯係構成要件相同之罪名，顯係基於概括犯意為之，為連續犯，應依刑法第五十
    六條之規定論以攜帶凶器而犯竊盜罪一罪。被告二人所犯上開二罪間，有方法結
    果之牽連關係，為牽連犯，均應從一重之攜帶凶器而犯竊盜罪處斷。又被告丙○○曾受有期徒刑之執行完畢後，五年以內再犯本件有期徒刑以上之罪，應依刑法
    第四十七條之規定加重其刑。爰審酌被告二人之犯罪動機、手段、對被害人所生
    之損害、犯案數量及犯後之態度等一切情狀，認公訴人求處被告丙○○有期徒刑
    九月部分稍輕、求處被告甲○○有期徒刑六月尚稱妥適，而量處如主文所示之刑
    ，併就被告甲○○部分諭知易科罰金之折算標準。又被告甲○○前未曾受有期徒
    刑以上刑之宣告，有臺灣高等法院被告全國前案紀錄表在卷可稽，其因一時貪念
    致罹刑章，經此刑之教訓後，當知所警惕而無再犯之虞，本院認前開對其宣告之
    刑以暫不執行為適當，爰宣告緩刑二年，以啟自新。扣案彈弓二組、一字起子一
    支為被告丙○○所有供犯罪所用之物，業據被告丙○○供明在卷，應依刑法第三
    十八條第一項第二款宣告沒收。
據上論斷，應依刑事訴訟法第二百九十九條第一項前段，刑法第二十八條、第五十六
條、第三百二十一條第一項第三款、第三百五十四條、第五十五條、第四十一條第一
項前段、第四十七條、第七十四條第一款、第三十八條第一項第二款，罰金罰鍰提高
標準條例第一條前段、第二條，判決如主文。
本案經檢察官洪景明到庭執行職務。
中      華      民      國    九十三      年      七      月     九     日
                                 臺灣桃園地方法院刑事第四庭
                                     審判長法  官  陳世宗
                                           法  官  尹  良
                                           法  官  蘇昭蓉
右正本證明與原本無異。
如不服本判決，應於送達後十日內，向本院提出上訴狀。
                                           書記官  邱志堅
中      華      民      國    九十三      年      七      月     九     日
附錄本案論罪科刑法條全文：
中華民國刑法第三百二十一條
犯竊盜罪而有左列情形之一者，處六月以上、五年以下有期徒刑：
一  於夜間侵入住宅或有人居住之建築物、船艦或隱匿其內而犯之者。
二  毀越門扇、牆垣或其他安全設備而犯之者。
三  攜帶兇器而犯之者。
四  結夥三人以上而犯之者。
五  乘火災、水災或其他災害之際而犯之者。
六  在車站或埠頭而犯之者。
前項之未遂犯罰之。
中華民國刑法第三百五十四條
毀棄、損壞前二條以外之他人之物或致令不堪用，足以生損害於公眾或他
人者，處二年以下有期徒刑、拘役或五百元以下罰金。
